# 2019 年报表是否有变动？

提问人：圣媛 时间：2019-01-08 15:55:25
请问：实施企业会计准则的公司，财务报表格式是否有变动？谁能提供一份新的格式？谢谢

回答人：chenyiwei
目前没有进一步变动的消息，仍是执行《关于修订印发 2018 年度一般企业财务报表格式的通知》（财会 [2018]15 号）及其官方解读以及《关于修订印发 2018 年度金融企业财务报表格式的通知》（财会 [2018]36 号）中的报表格式。国资久其软件和交易所、股转公司的 XBRL年报填报系统中的报表格式有特殊设置的，从其规定。